【裁判字號】    98,交易,358
【裁判日期】    980821
【裁判案由】    公共危險等
【裁判全文】
臺灣臺北地方法院刑事判決             98年度交易字第358號
公  訴  人  臺灣臺北地方法院檢察署檢察官
被      告  乙○○
上列被告因公共危險等案件，經檢察官提起公訴（98年度偵字第
2196號），本院判決如下：
    主  文
乙○○服用酒類，不能安全駕駛動力交通工具而駕駛，累犯，處
罰金新臺幣萬元，如易服勞役，以新臺幣壹仟元折算壹日。
其餘被訴部分不受理。
    事  實
一、乙○○前於民國九十三年間因恐嚇案件，經臺灣臺南地方法
    院以九十四年度簡字第一一四九號判處有期徒刑三月確定，
    甫於九十六年三月二十八日易科罰金執行完畢，猶不知悔改
    ，於九十七年十二月十六日中午十二時許，在臺北縣新店市
    碧潭橋附近某處，服用啤酒後，明知無駕駛執照，且服用酒
    類，已達不能安全駕駛動力交通工具之程度，竟仍於同日下
    午一時五十分許騎乘車號八二一—ＢＭＳ號重型機車離開該
    處，迨同日下午二時十五分許，行經臺北縣新店市○○路景
    美新橋外車道（往臺北方向）時，因服用酒類，顯然無法正
    常駕駛，而自後追撞騎乘腳踏車之甲○○成傷（過失傷害部
    分，業經甲○○撤回告訴），嗣經到場處理之警員測得乙○
    ○於同日下午三時三分許之呼氣酒精濃度高達每公升０點四
    一毫克，始悉上情。
二、案經甲○○訴由臺北縣政府警察局新店分局報請臺灣臺北地
    方法院檢察署檢察官偵查起訴。
    理    由
壹、有罪部分：
一、前揭事實，業據被告乙○○於本院審理時坦承不諱，並經告
    訴人甲○○於警訊、偵查中指述暨證人即到場處理之警員王
    焜勝於偵查中證述明確，且有呼氣酒精濃度檢測單、刑法第
    一百八十五條之三案件測試觀察紀錄表、汽車駕駛人酒後生
    理協調平衡檢測紀錄卡、臺北縣政府警察局舉發違反道路交
    通管理事件通知單、照片、道路交通事故現場圖、調查報告
    表、補充資料表及財團法人佛教慈濟醫院臺北分院診斷證明
    書等件附卷可稽。
二、查酒精對人體造成之影響，於呼氣酒精濃度達每公升０點二
    五毫克（約合體內血液中酒精濃度每公升五十亳克或百分之
    ０點０五）時，將造成輕度中毒，而有輕度協調功能降低之
    症狀，呼氣酒精濃度達每公升０點五毫克（約合體內血液中
    酒精濃度每公升一百亳克或百分之０點一）時，即屬輕度到
    中度中毒，將產生反應較慢、感覺減低、影響駕駛等症狀，
    呼氣酒精濃度達每公升０點七五毫克（約合體內血液中酒精
    濃度每公升一百五十亳克或百分之０點一五）時，將造成思
    考、個性行為改變之輕度到中度中毒症狀，此有行政院國軍
    退除役官兵輔導委員會臺北榮民總醫院八十八年八月五日（
    八八）北總內字第二六八六八號函足憑。被告於前揭時、地
    飲用酒類已達呼氣酒精濃度每公升０點四一亳克之程度，猶
    騎乘機車，行經臺北縣新店市○○路景美新橋外車道（往臺
    北方向）時，因服用酒類，顯然無法正常駕駛，而發生自後
    追撞腳踏車之危險，足認其酒後狀態顯已達於對車輛駕駛行
    為失其必要之注意力、反應力、操控力、判斷力及感知能力
    之不能安全駕駛動力交通工具之程度。本件事證明確，被告
    犯行洵堪認定，應予依法論科。
三、核被告所為，係犯刑法第一百八十五條之三服用酒類不能安
    全駕駛動力交通工具而駕駛罪。又被告前於九十三年間因恐
    嚇案件，經臺灣臺南地方法院以九十四年度簡字第一一四九
    號判處有期徒刑三月確定，於九十六年三月二十八日易科罰
    金執行完畢，此有臺灣高等法院被告前案紀錄表可按，其於
    五年以內故意再犯有期徒刑以上之罪，為累犯，依刑法第四
    十七條第一項規定，加重其刑。再被告無駕駛執照、酒醉駕
    車，因而致人受傷，依法應負刑事責任，爰依道路交通管理
    處罰條例第八十六條第一項規定，加重其刑。爰審酌被告之
    前科、素行，此次無駕駛執照、酒醉駕車，固因而肇事致人
    受傷，然已賠償告訴人所受損害，暨犯後坦承犯行，知所悔
    悟，態度良好等一切情狀，量處如主文所示之刑，並諭知易
    服勞役之折算標準。
貳、不受理部分：
一、公訴意旨略以：被告於前揭時、地酒後駕車，本應注意車前
    狀況，並隨時採取必要之安全措施，而依當時天候晴、路面
    乾燥、無缺陷及障礙物、視距良好，亦無不能注意之情況，
    惟其因受酒力影響而注意力不集中，致未保持與前方直行車
    之安全距離，而撞及前方由告訴人所騎乘之腳踏車，致告訴
    人人車倒地，受有背部（胸部）閉鎖性骨折、背挫傷、小腿
    挫傷及頭部創傷等傷害，因認被告涉犯刑法第二百八十四條
    第一項前段之過失傷害罪嫌。
二、按告訴乃論之罪，告訴人於第一審辯論終結前得撤回其告訴
    ，又告訴經撤回者，應諭知不受理之判決，刑事訴訟法第二
    百三十八條第一項、第三百零三條第三款分別定有明文。
三、本件告訴人告訴被告過失傷害案件，公訴人認被告係犯刑法
    第二百八十四條第一項前段之過失傷害罪，依同法第二百八
    十七條前段之規定，須告訴乃論。茲被告與告訴人達成和解
    ，告訴人並已撤回告訴，揆諸前揭規定，爰就此部分諭知不
    受理之判決。
據上論斷，應依刑事訴訟法第二百九十九條第一項前段、第三百
零三條第三款，道路交通管理處罰條例第八十六條第一項，刑法
第一百八十五條之三、第四十七條第一項、第四十二條第三項，
刑法施行法第一條之一，判決如主文。
本案經檢察官柯木聯到庭執行職務
中    華    民    國    98    年    8     月    21    日
                  刑事第八庭法  官  陳芃宇
以上正本證明與原本無異。
如不服本判決應於收受送達後10日內向本院提出上訴書狀，並應
敘述具體理由；其未敘述上訴理由者，應於上訴期間屆滿後20日
內向本院補提理由書（均須按他造當事人之人數附繕本）「切勿
逕送上級法院」。告訴人或被害人如對於本判決不服者，應具備
理由請求檢察官上訴，其上訴期間之計算係以檢察官收受判決正
本之日期為準。
                            書記官  徐鶯尹
中    華    民    國    98    年    8     月    27    日
附錄本案論罪科刑法條全文：
中華民國刑法第185條之3
服用毒品、麻醉藥品、酒類或其他相類之物，不能安全駕駛動力
交通工具而駕駛者，處1年以下有期徒刑、拘役或科或併科15萬
元以下罰金。


司法院資訊處製作；財團法人民間司法改革基金會備份。
